【裁判字號】    97,交簡上,187
【裁判日期】    971029
【裁判案由】    過失傷害
【裁判全文】
臺灣板橋地方法院刑事判決           97年度交簡上字第187號
上  訴  人
即  被  告  甲○○
                    3樓
上列上訴人即被告因過失傷害案件，不服本院97年度交簡字第25
23號中華民國97年6 月30日第一審判決（聲請簡易判決處刑案號
：97年度偵字第10231 號），提起上訴，本院管轄之第二審合議
庭判決如下：
    主  文
上訴駁回。
甲○○緩刑貳年。
    事  實
一、本案經本院審理結果，認第一審以被告甲○○所為係犯刑法
    第二百八十四條第一項前段之過失傷害罪，判處有期徒刑拘
    役四十日，如易科罰金，以新臺幣一千元折算一日，其認事
    用法均無違誤，量刑亦屬妥適，應予維持，並引用第一審簡
    易判決書所載之事實、證據及理由（如附件）。
二、上訴人即被告甲○○上訴意旨略以：伊已與告訴人朱芳儀及
    其法定代理人成立和解，請予從輕處理等語。
三、原審所認定被告甲○○過失傷害之犯罪事實，業據被告於本
    院審理時坦承不諱，核與告訴人朱芳儀之指訴相符，並有道
    路交通事故現場圖一紙、道路交通事故調查報告表二紙、現
    場及機車照片六幀、行政院衛生署臺北醫院診斷證明書二紙
    、大大中醫聯合診所診斷證明書、臺北縣政府警察局新莊分
    局道路交通事故肇事人自首情形記錄表各一紙附卷可稽，事
    證至為明確。原審依刑法第二百八十四條第一項前段、第六
    十二條前段、第四十一條第一項前段、刑法施行法第一條之
    一，審酌被告無前科之素行、過失程度、告訴人所受傷害及
    被告犯罪後坦承犯行之態度等一切情狀，量處有期徒刑四十
    日，並諭知如易科罰金之折算標準，其認事用法，經核均無
    不合，量刑亦屬妥適。被告執持前詞，提起本件上訴，核無
    理由，應予駁回。
四、惟查：被告未曾因故意犯罪受有期徒刑以上刑之宣告，有臺
    灣高等法院被告全國前案紀錄表可稽，其因一時失慎，致罹
    刑章，於本院審理時已坦承犯行，且與告訴人朱芳儀及其法
    定代理人成立調解，並賠償損害，告訴人並表明不再追究被
    告刑責，有本院三重簡易庭調解筆錄一份附於本院第二審卷
    宗可稽，已見悔意，其歷此偵、審程序教訓，當知所警惕，
    本院因認原審對被告所宣告之刑，以暫不執行為適當，爰諭
    知緩刑二年，以勵自新。
據上論斷，應依刑事訴訟法第四百五十五條之一第一項、第三項
、第三百六十八條、第三百七十三條，刑法第七十四條第一項第
一款，判決如主文。
本案經檢察官謝岳龍到庭執行職務。
中    華    民    國    97    年    10    月    29    日
                  交通法庭    審判長法  官  陳  鴻  清
                                    法  官  朱  嘉  川
                                    法  官  劉  安  榕
上列正本證明與原本無異。
不得上訴。
                                    書記官  陳  盈  真
中    華    民    國    97    年    10    月    29    日


司法院資訊處製作；財團法人民間司法改革基金會備份。
